臺灣板橋地方法院刑事判決　　　　　　　　　　　　九十一年度易字第三二四一號
　　公　訴　人　臺灣板橋地方法院檢察署檢察官
　　被　　　告　丙○○　男　二.
　　被　　　告　乙○○　男　二.
右列被告因竊盜案件，經檢察官提起公訴（九十一年度偵字第一六八六三號），本院
判決如左：
    主  文
丙○○、乙○○共同攜帶兇器而竊盜，均處有期徒刑柒月。扣案農用掃刀、鐵鎚各壹
把及油壓剪貳把均沒收。
    事  實
一、丙○○前於民國九十年間因竊盜案件，經本院以九十一年度重簡字第二六九號判
    處拘役三十日，於九十一年八月二十七日以易科罰金執行完畢；乙○○於九十年
    間同因竊盜案件，經本院以九十一年度重簡字第四一四號判處罰金三千元，於九
    十一年八月二十三日繳清罰金執行完畢（以上均不構成累犯）。其二人基於為自
    己不法所有之犯意聯絡，於九十一年九月二日九時三十分許，駕駛車牌號碼為Ｅ
    Ｈ─三○三五號之廂型車，前往國防部電訊發展室所屬位於臺北縣林口鄉太平村
    後坑之已停止使用站臺，以所攜帶乙○○所有客觀上足以為凶器之農用掃刀、鐵
    鎚各乙把及油壓剪二把，與在現場拾得之丁字鎬與羊角鐵鎚各乙把等工具，將房
    屋牆上電線剪斷取下或挖開埋有電線之地板並剪斷電線取出，以此方式共同竊取
    國防部所有之三點五毫米及二十二毫米電線各乙條（均長約一百公尺）與避雷針
    接地線乙條（約八公尺），得手後置於所駕之廂型車上。嗣於二人尚未離開之際
    ，為適經過該處執行營區例行巡邏任務之國防部電訊發展室土木工程官甲○○發
    現，乃報警當場查獲，並起出所竊得之上開電線、接地線及使用之工具。
二、案經臺北縣政府警察局新莊分局報告臺灣板橋地方法院檢察署檢察官偵查起訴。
    理  由
一、訊之被告丙○○、乙○○對於右揭時地將國防部所有如事實欄所載之電線、接地
    線等物取走並置放於所駕駛ＥＨ─三○三五號之廂型車上等情事，固坦認不諱在
    卷，惟均矢口否認有何竊盜犯行，均辯稱當時不知該處係營區，因該屋沒有門及
    玻璃，屋內零亂，當時以為係已廢棄之房屋，方撿拾地上之電線，且撿拾之時該
    等電線、接地線原本即為剪斷之狀況，伊等並未以工具剪斷，而扣案之工具亦非
    全為其等所攜往云云。惟查：
  (一)系爭房屋雖係國防部電訊發展室所有已停止始用之站臺，預備移交予國防部軍務
    局，現仍由國防部電訊發展室保管，且案發當時已無門、窗或其他阻絕設施，惟
    在通往該屋道路之入口處，有警告標語「軍事重地，請勿進入，違者嚴辦」之設
    置，此經證人甲○○到庭結證屬實。又被告庭提之現場道路入口右側電線桿上懸
    掛有牌示一面，雖其上所載文字因焦距不準而模糊不清無法辨識，然經當庭提示
    予證人甲○○觀覽，其明確證稱該電線桿上之牌示即為其服務單位所設置之前開
    警告標示（參本院審判筆錄）。而該警告標示所設置之位置係在道路入口右方，
    極其明顯，進入該道路之人絕無可能視而未見。從而被告等人既係自該道路入口
    進入營區，自能由該警告標示之內容得知該處仍係由軍方監管之財產，並非遭人
    廢棄而無人所有之房屋。
  (二)證人甲○○證稱：「這些電纜線及避雷針，原本都裝在房子裡‧‧‧」、「案發
    前二天，我們有去看，接地線及電線都還安裝在原來的位置。是當天才發現被拆
    下及開挖。避雷針裝在房子上方，電線則是安裝在機房外面的排水管下方。如果
    不使用工具，沒有辦法把他拆掉‧‧‧」等語（參本院審判筆錄第一頁及第六頁
    ）；而被告丙○○在警詢中供稱：「‧‧‧警方到達時我正在挖地上泥土。」、
    「‧‧‧丁字鎬、鐵鎚為現場拾得的，是用來挖地板的。」（參偵查卷第三頁背
    面、第四頁），而被告乙○○則稱：「（問：所查獲之電線數量多少？如何取得
    ？作何用途？）3.5mm及22mm各約一百公尺。是我利用油壓剪在營區房子周圍剪
    下的‧‧‧」等語（參偵查卷第八頁背面）。是由上開證人甲○○在本院之證述
    及被告二人在警詢中之供述，足證該等遭竊物品原係裝置於該房屋，而被告二人
    亦有以挖掘地面及使用油壓剪將電線自房子上剪下之行為，是以其等事後變異其
    詞，辯稱該等電線係在地上拾得，並無剪斷之情形云云，顯屬事後圖卸之詞，不
    足採信。
  (三)又被告二人雖在現場即遭查獲，然其等已將電線剪斷取下並於放置在所駕駛之廂
    型車上，即已阻斷原所有人國防部對該等物品之支配監督而置於自己實力支配之
    下，則其行為已達既遂之程度，殆無可疑。
  (四)又扣案農用掃刀、鐵鎚各乙把及油壓剪二把，係被告乙○○所有之物，而丁字鎬
    與羊角鐵鎚各乙把則為被告二人在現場拾得之物，此經其等均供承一致在卷。而
    上開工具均為金屬製成，質地堅硬，且足為挖掘地面及剪斷電線之使用，具相當
    之殺傷力，如以之攻擊人體，顯足以造成極大之危害，是客觀上堪認可供為兇器
    之使用。
  (五)綜上，被告二人由該屋道路入口之警告標示牌，顯已得知該處係由軍方監管之營
    區，該屋為他人所有之物，竟仍於未取得所有人許可之情形下，擅以自備及現場
    拾得之工具，挖掘地面並割斷電線而取之，顯有為自己不法所有之意圖。是以本
    件事證明確，被告二人竊盜犯行均足為認定。
二、核被告二人所為，係犯刑法第三百二十一條第一項第三款之攜帶兇器竊盜罪。被
    告二人就上開犯罪，有犯意之聯絡及行為之分擔，為共同正犯。爰審酌被告丙○○前於九十年間因竊盜案件，經本院以九十一年度重簡字第二六九號判處拘役三
    十日，於九十一年八月二十七日以易科罰金執行完畢，被告乙○○則於九十年間
    同因竊盜案件，經本院以九十一年度重簡字第四一四號判處罰金三千元，於九十
    一年八月二十三日繳清罰金執行完畢，此有卷附臺灣高等法院檢察署刑案紀錄簡
    覆表在卷可稽，雖不構成累犯，惟已足認二人素行非佳；且二人均甫因竊盜犯行
    執行完畢，竟旋為本件竊盜犯行，顯見並無悛悔之意，惡性非淺；並二人之犯罪
    手段、竊取物品之價值及犯罪後之態度等一切情狀，分別量處如主文所示之刑，
    以示儆懲。扣案農用掃刀、鐵鎚各乙把及油壓剪二把，為被告乙○○所有供本件
    犯行所用之物，業如前述，併依刑法第三十八條第一項第二款之規定為沒收之諭
    知。至於扣案丁字鎬與羊角鐵鎚各乙把雖為被告二人本件犯罪所用之物，然既非
    其等所有之物，復非屬違禁物品，自無從為沒收之諭知，附此敘明。
據上論斷，應依刑事訴訟法第二百九十九條第一項前段、刑法第二十八條、第三百二
十一條第一項第三款、第三十八條第一項第二款，判決如主文。
中      華      民      國      九十一      年    十二    月  二十五    日
                                  臺灣板橋地方法院刑事第二庭
                                          法  官  楊  博  欽
右正本證明與原本無異。
如不服本判決，應於判決送達後十日內，向本院提出上訴狀。
                                          書記官  潘  文  賢
中      華      民      國      九十一      年    十二    月  二十五    日
附錄本案論罪科刑法條全文：
中華民國刑法第三百二十一條
  犯竊盜罪而有左列情形之一者，處六月以上、五年以下有期徒刑：
    一  於夜間侵入住宅或有人居住之建築物、船艦或隱匿其內而犯之者。
    二  毀越門扇、牆垣或其他安全設備而犯之者。
    三  攜帶兇器而犯之者。
    四  結夥三人以上而犯之者。
    五  乘火災、水災或其他災害之際而犯之者。
    六  在車站或埠頭而犯之者。
  前項之未遂犯罰之。
